【裁判字號】    95,上訴,1714
【裁判日期】    951026
【裁判案由】    違反毒品危害防制條例
【裁判全文】
臺灣高等法院高雄分院刑事判決        95年度上訴字第1714號
上  訴  人  臺灣屏東地方法院檢察署檢察官
即  被  告  甲○○
上列上訴人因被告違反毒品危害防制條例案件，不服臺灣屏東地
方法院95年度訴字第621 號中華民國95年8 月7 日第一審判決（
起訴案號：臺灣屏東地方法院檢察署95年度毒偵字第953 號，併
辦案號：臺灣南投地方法院檢察署95年度毒偵字第1268號、第14
86號），提起上訴，本院判決如下：
     主  文
原判決撤銷。
甲○○連續施用第一級毒品，累犯，處有期徒刑壹年貳月。扣案
之海洛因包（合計淨重零點貳公克，空包裝總重零點柒肆公
克）均沒收銷燬。
    事  實
一、甲○○曾因詐欺案件，經原審以94年度簡字第716 號判處有
    期徒刑3 月確定，甫於95年3 月15日縮刑期滿執行完畢。
二、甲○○曾因施用毒品案件，經原審以91年度毒聲字第1175號
    裁定送臺灣屏東看守所附設勒戒處所施以觀察、勒戒後，經
    評定認為無繼續施用毒品之傾向，於91年11月27日執行完畢
    釋放出所，並由臺灣屏東地方法院檢察署檢察官於同年11月
    28日，以91年度毒偵字第985 號為不起訴處分確定。詎甲○
    ○猶不知悔改，於觀察、勒戒執行完畢釋放後5 年內，復基
    於施用第一級毒品海洛因之概括犯意，自95年5 月下旬某日
    起，至95年6 月22日20時10分許回溯24小時內某時止，在屏
    東縣枋寮鄉○○村○○路485 號住處及南投市漳和里興和巷
    402 號居所內，以將海洛因摻水後以針筒注射血管之方式，
    連續施用海洛因多次。嗣於95年6 月4 日15時許，在屏東縣
    東港鎮○○里○○路旁，因形跡可疑為警盤查查獲，並扣得
    海洛因3 包（合計淨重0.23公克、空包裝總重0.74公克）。
    經警採其尿液送驗結果，呈現嗎啡陽性反應。嗣又於95年6
    月22日20時10分許，因另犯竊盜案，於南投縣警察局南投分
    局，經警採其尿液送驗結果，呈現嗎啡陽性反應，而查悉上
    情。
三、案經屏東縣警察局東港分局、南投縣警察局南投分局移送台
    灣屏東、南投地方法院檢察署檢察官偵查起訴及移送併辦。
     理  由
一、被告甲○○未於本院審理時到案，惟查上開事實，業據被告
    甲○○分別於警訊、偵查中及原審審理時供承不諱，而被告
    先後被警查獲，經警採其尿液送驗結果，均呈現嗎啡陽性反
    應，有台灣檢驗科技股份有限公司95年6 月15日編號KＺ0000
    00000000號及中山醫學大學附設醫院96年7 月20日編號0000
    000 號濫用藥物尿液檢驗報告各1 紙在卷可稽，另扣案之海
    洛因3 包（合計淨重0.23公克、空包裝總重0.74公克），經
    送檢驗結果，含有海洛因成分，有法務部調查局鑑定通知書
    1 紙在卷可稽，是其有施用第一級毒品海洛因之事實，應可
    確信。又被告曾因施用毒品案件，經原審以91年度毒聲字第
    1175號裁定送臺灣屏東看守所附設勒戒處所施以觀察、勒戒
    後，經評定認為無繼續施用毒品之傾向，於91年11月27日執
    行完畢釋放出所，並由臺灣屏東地方法院檢察署檢察官於同
    年11月28日，以91年度毒偵字第985 號為不起訴處分確定之
    事實，有臺灣高等法院被告前案紀錄表在卷足憑，本件事證
    已明，被告於觀察、勒戒執行完畢釋放後5 年內，施用第一
    級毒品之犯行，堪以認定。
二、按海洛因為毒品危害防制條例所定之第一級毒品，是核被告
    所為，係犯毒品危害防制條例第10條第1 項之施用第一級毒
    品罪。其持有第一級毒品海洛因，嗣進而施用之，持有之低
    度行為應為施用之高度行為所吸收，不另論罪。又被告多次
    施用海洛因，時間密接，犯罪構成要件相同，顯係基於概括
    犯意為之，應依連續犯規定論處一罪，並加重其刑。又被告
    曾因詐欺案件，經原審以94年度簡字第716 號判處有期徒刑
    3 月確定，甫於95年3 月15日縮刑期滿執行完畢之事實，有
    臺灣屏東地方法院檢察署刑案資料查註紀錄表、臺灣高等法
    院被告前案紀錄表在卷足憑，其於5 年以內再犯本件有期徒
    刑以上之罪，應依修正前之刑法第47條，論以累犯，並遞加
    重其刑。又公訴人雖未就被告自95年6 月6 日起至同年6 月
    22日10分許回溯24小時內某時止施用海洛因犯行起訴，惟被
    告此部分與起訴事實（被告自95年5 月下旬某日至同年月6
    月3 日15時許止施用海洛因犯行），且有連續犯之裁判上一
    罪，為起訴效力所及，本院自得一併審理由。又被告行為後
    ，刑法第56條連續犯之規定，業於94年1 月7 日修正公布刪
    除，並於95年7 月1 日施行，則被告之犯行，因行為後新法
    業已刪除連續犯之規定，此刪除雖非犯罪構成要件之變更，
    但顯已影響行為人刑罰之法律效果，自屬法律有變更，依新
    法第2 條第1 項規定，比較新、舊法結果，仍應適用較有利
    於被告之行為時法律即舊法論以連續犯（最高法院95年第8
    次刑事庭會議決議參照）。
三、原審予以被告論科，固非無見，惟查被告自95年6 月6 日起
    至同年月22日20時10分許回溯24小時內某時止施用海洛因之
    犯行，雖未經公訴人起訴，惟被告此部分與起訴事實，具有
    連續犯之裁判上一罪關係，為起訴效力所及，自應一併審理
    。而原審未及審酌，自有未合。公訴人上訴意旨，執此指摘
    原判決不當，為有理由，自應由本院將原判決撤銷改判。審
    酌被告前因施用毒品犯行，經觀察、勒戒後，仍故態復萌，
    再予施用毒品不輟，無視於毒品對於自身健康之戕害及國家
    對於杜絕毒品犯罪之禁令，並審酌被告施用毒品之次數、犯
    後坦承犯行，態度尚佳等一切情狀，量處如主文第2 項所示
    之刑。又扣案之海洛因3 包（合計淨重0.23公克、空包裝總
    重0.74公克），依毒品危害防制條例第18條第1 項前段之規
    定，併予宣告沒收銷燬之。
四、被告經合法傳喚，無正當理由不到庭，爰不待其陳述逕行判
    決。
據上論斷，應依刑事訴訟法第369 條第1 項前段、第364 條、第
371 條、第299 條第1 項前段，毒品危害防制條例第10條第1 項
、第18條第1 項前段，刑法第2 條第1 項前段、第11條、修正前
刑法第56條、第47條，判決如主文。
本案經檢察官陳宗吟到庭執行職務。
中    華    民    國    95    年    10    月    26    日
                  刑事第三庭    審判長法  官  周賢銳
                                      法  官  黃仁松
                                      法  官  謝宏宗
以上正本證明與原本無異。
如不服本判決應於收受本判決後10日內向本院提出上訴書狀，其
未述上訴理由者，並得於提起上訴後10日內向本院補提理由書
狀（均須按他造當事人之人數附繕本)「 切勿逕送上級法院」。
中    華    民    國    95    年    10    月    27    日
                                書   記   官  熊惠津
附錄本判決論罪之法條：
毒品危害防制條例第10條第1項
施用第一級毒品者，處 6 月以上 5 年以下有期徒刑。
                                                      Ｆ


司法院資訊處製作；財團法人民間司法改革基金會備份。
